【裁判字號】    92,毒抗,319
【裁判日期】    920630
【裁判案由】    毒品危害防制條例
【裁判全文】
臺灣高等法院刑事裁定                            九十二年度毒抗字第三一九號
    抗  告  人
    即  被  告  甲○○
右抗告人因毒品危害防制條例案件，不服臺灣新竹地方法院中華民國九十二年五月二
十九日第一審裁定（九十二年毒聲字第四五九號），提起抗告，本院裁定如左：
    主  文
抗告駁回。
    理  由
一、本件抗告意旨略以：抗告人並未施用毒品，尿液之所以呈現毒品反應係因抗告人
    近日身體有心臟病、中風肢障血管阻塞等病，長期服藥治療所呈現有藥物陽性反
    應（在執行抗麻藥測試中會引起），原審因抗告人前曾犯有毒品罪，而認抗告人
    有施用傾向，實有違誤，爰提起抗告，請求撤銷原裁定云云。
二、檢察官聲請意旨略以：被告甲○○於民國九十二年一月二十二日十三時許採尿回
    溯前九十六小時內之某時，在不詳處所，施用第二級毒品安非他命，為警於九十
    二年一月二十一日十九時二十分許，在新竹縣湖口鄉長嶺村十六鄰十五號查獲。
    被告雖否認右揭犯行，惟其尿液經送驗後，呈安非他命陽性反應，有尿液檢驗報
    告附卷可稽，依毒品危害防制條例第二十三條第二項規定，聲請裁定先令入戒治
    處所施以強制戒治等語。
三、經查：
  (一)、被告前因施用毒品案件，經臺灣新竹地方法院以八十八年度毒聲字第二五八七
      號裁定送觀察、勒戒後，因認有繼續施用毒品傾向，再依臺灣新竹地方法院八
      十九年度毒聲字第一八四一號裁定將被告令入戒治處所施以強制戒治，經執行
      強制戒治滿三月後，其成效經評定為合格，由臺灣新竹地方法院以九十年度毒
      聲字第七八七號裁定停止戒治，所餘期間付保護管束，其保護管束已執行期滿
      ，而由臺灣新竹地方法院檢察署檢察官於九十年八月七日以九十年度戒毒偵字
      第一六四號為不起訴處分確定，此有本院被告全國前案紀錄表在卷可稽。嗣被
      告於九十二年一月二十二日十三時許，在警局親採封緘之尿液（檢體編號：Ｇ
      Ｚ00000000000號）經送昭信科技顧問股份有限公司以氣相層析質
      譜分析法確認分析後，呈安非他命及甲基安非他命陽性反應，有列管毒品人口
      尿液檢體採集送驗紀錄表暨該公司於九十二年二月二十六日出具之濫用藥物陽
      性檢體檢驗報告表一紙附卷可稽，是被告本次施用安非他命之犯行，屬前開不
      起訴處分後五年內再犯毒品危害防制條例第十條第二項施用第二級毒品罪。
  (二)、按「尿液毒品檢驗若能使用較先進之氣相層析質譜儀分析法確認，則可完全排
      除偽陽性之干擾，為目前最具公信力的檢驗方法」，此有法務部調查局第六處
      民國八十七年九月二十九日（八七）發技（一）字第八七○七四五七四號函附
      卷（原審卷）可參，是前揭昭信科技顧問股份有限公司出具之鑑驗報告無偽陽
      性，檢驗結果堪以採信；又「甲基安非他命經口服投與後約百分之七十於二十
      四小時內自尿液中排出，約百分之九十於九十六小時內自尿液中排出，甲基安
      非他命之檢出與其投與方式、投與量、個人體質、採尿時間及檢測儀器之精密
      度等諸多因素有關，惟依上述資料推斷，最長可能會超過四日」，有行政院衛
      生署食品檢驗局民國八十一年二月八日（八一）藥檢壹字第○○一一五六號函
      附卷（原審卷）可按。是依上開說明，被告之尿液以氣相層析質譜分析法檢驗
      後即呈安非他命及甲基安非他命陽性反應，顯已排除被告因服用其他藥物導致
      呈毒品偽陽性反應之可能，被告於九十二年一月二十二日十三時許採尿時起回
      溯前九十六小時內之某時，在不詳地點，確有施用第二級毒品安非他命之犯行
      ，堪以認定。
四、至於抗告人即被告甲○○所稱因係中風、血管肢障及高血壓而長期服用藥物而致
    尿液檢驗呈現陽性反應云云，惟抗告人即被告甲○○於九十二年一月二十二日十
    三時許所親採之尿液經送檢，以氣相層析質譜分析法檢驗後即呈安非他命及甲基
    安非他命陽性反應，顯已排除被告因服用其他藥物導致呈毒品偽陽性反應之可能
    ，至於抗告人提出其身心障礙手冊，僅足以證明其係輕度肢障之人，與被告是否
    施用毒品無關；被告又提出其心臟血管阻塞核子掃描影印圖表一份，僅足以證明
    其曾經有此攝影之情形，無從證明其未施用毒品；另被告提出「可絡暢」藥品之
    說明書，惟無從證明被告是否確實服用此一藥品，足徵抗告人即被告抗告意旨所
    云，自非事實，其否認施用毒品云云，顯係卸責之詞，不足採信。從而原審法院
    據檢察官之聲請，依毒品危害防制條例第二十三條第二項，裁定將被告令入戒治
    處所施以強制戒治，經核並無不合，被告提起抗告，指摘原裁定不當，為無理由
    ，應予駁回。
五、依刑事訴訟法第四百十二條裁定如主文。
中      華      民      國    九十二    年      六      月     三十     日
                                臺灣高等法院刑事第二庭
                                  審判長法  官  蔡  長  溪
                                        法  官  徐  昌  錦
                                        法  官  林  俊  益
右正本證明與原本無異。
不得抗告。
                                        書記官  陳  明  琴
中      華      民      國    九十二    年      七      月      一      日


司法院資訊處製作；財團法人民間司法改革基金會備份。
